臺灣宜蘭地方法院刑事判決
110年度原交易字第8號
公  訴  人  臺灣宜蘭地方檢察署檢察官
被      告  黃昱任


指定辯護人  劉致顯律師（義務辯護）

上列被告因公共危險案件，經檢察官提起公訴（110年度偵字第6
474號），於準備程序中，被告就被訴事實為有罪之陳述，經告
以簡式審判程序之旨，並聽取公訴人、被告之意見後，本院合議
庭裁定由受命法官獨任進行簡式審判程序，並判決如下：
    主  文
黃昱任吐氣所含酒精濃度達每公升零點二五毫克以上而駕駛動力
交通工具，累犯，處有期徒刑柒月。
    犯罪事實
一、黃昱任於民國110年9月10日16時30分許起至同日16時50分許
    止，在宜蘭縣礁溪鄉某友人住處內飲用酒類後，其吐氣所含
    酒精濃度已達每公升0.25毫克以上，竟仍基於酒後駕駛動力
    交通工具之犯意，於同日17時許，自上開處所騎乘車牌號碼
    000-000號普通重型機車上路。迨於同日17時9分許，行經宜
    蘭縣○○鄉○○路0段000號前時，為警攔查，經警發現其身上有
    明顯酒氣，遂於同日17時29分許對其進行酒測，測得其吐氣
    所含酒精濃度達每公升0.25毫克而查獲。
二、案經宜蘭縣政府警察局礁溪分局報告臺灣宜蘭地方檢察署檢
    察官偵查起訴。
    理  由
壹、程序部分
    被告黃昱任所犯之罪，非死刑、無期徒刑、最輕本刑為3年
    以上有期徒刑之罪或高等法院管轄第一審之案件，被告於準
    備程序中，就前揭被訴事實為有罪之陳述，經告以簡式審判
    程序之旨，並聽取被告、辯護人與公訴人之意見後，本院認
    無不得或不宜改依簡式審判程序進行之處，爰依刑事訴訟法
    第273條之1第1項、第284條之1規定，裁定本案行簡式審判
    程序。是本案之證據調查，依刑事訴訟法第273條之2規定，
    不受同法第159條第1項、第161條之2、第161條之3、第163
    條之1及第164條至第170條規定之限制，合先敘明。
貳、實體部分
一、訊據被告對於上開犯罪事實於警詢、偵查中、本院準備程序
    及審理時均坦承不諱(見警卷第1頁至第3頁、宜蘭地檢署110
    年度偵字第6474號卷《下稱偵卷》第10頁至第11頁；本院卷第
    41頁至第44頁、第57頁至第61頁)，並有酒精測定紀錄表、
    宜蘭縣○○○○○○○○○道路○○○○○○○○○○○○○號查詢機車駕駛人資料
    、車輛詳細資料報表等在卷可稽（見警卷第5頁至第6頁、第
    9頁至第10頁），是被告前揭具任意性自白與事實相符，而
    可採信。綜上，本案事證已臻明確，被告犯行堪以認定，應
    予依法論罪科刑。
二、論罪科刑：
（一）核被告所為，係犯刑法第185條之3第1項第1款之吐氣所含
      酒精濃度達每公升0.25毫克以上而駕駛動力交通工具罪。
（二）累犯之說明：
  １、被告前於104年間，因酒後駕車之公共危險案件，經臺灣花
      蓮地方法院以104年度原花交簡字第324號判決判處有期徒
      刑3月確定；又因酒後駕車之公共危險案件，經臺灣花蓮
      地方法院以104年度原花交簡字第371號判決判處有期徒刑
      3月確定，前開2案件經臺灣花蓮地方法院以104年度聲字
      第550號裁定定應執行有期徒刑5月，於105年11月18日執
      行完畢；於107年間，因酒後駕車之公共危險案件，經本
      院以107年度原交簡字第65號判決判處有期徒刑5月確定，
      於108年1月14日執行完畢；於109年間，因酒後駕車之公
      共危險案件，經本院以109年度原交簡字第37號判決判處
      有期徒刑6月確定，於110年4月30日執行完畢等情，有臺
      灣高等法院被告前案紀錄表在卷可參，被告於有期徒刑執
      行完畢後，5年內故意再犯有期徒刑以上之罪，依法應為
      累犯。
  ２、按刑法第47條第1項規定：「受徒刑之執行完畢，或一部之
      執行而赦免後，5年以內故意再犯有期徒刑以上之罪者，
      為累犯，加重本刑至二分之一。」，而參照大法官會議解
      釋第775號解釋文及理由書之意旨，有關累犯加重本刑部
      分，固不生違反憲法一行為不二罰原則之問題，惟其不分
      情節，基於累犯者有其特別惡性及對刑罰反應力薄弱等立
      法理由，一律加重最低本刑，致生行為人所受之刑罰超過
      其所應負擔罪責之個案，不符憲法罪刑相當原則，牴觸憲
      法第23條比例原則。於此範圍內，有關機關應自本解釋公
      布之日起2年內，依本解釋意旨修正之。於修正前，為避
      免發生上述罪刑不相當之情形，法院就該個案應依本解釋
      意旨，裁量是否加重最低本刑。
  ３、查本案被告前揭經執行完畢之前案為與本案所犯罪質相同
      之不能安全駕駛之公共危險案件，足徵被告未能因前案受
      刑事追訴處罰後產生警惕作用，又再為本案犯罪，其刑罰
      反應力顯然薄弱，本院經審酌後認本案加重最低本刑尚無
      罪刑不相當之情形，被告之人身自由並未因此遭受過苛之
      侵害，爰依前揭說明及刑法第47條第1項之規定，加重其
      最低本刑。
（三）爰以行為人之責任為基礎，審酌被告除前揭構成累犯之4
      次酒後不能安全駕駛經法院科刑之紀錄外，尚有1次不構
      成累犯之酒後不能安全駕駛經法院科刑之紀錄，有臺灣高
      等法院被告前案紀錄表在卷可查，素行不佳，且應知悉酒
      精成分對人之意識控制能力具有不良影響，超量飲酒後會
      導致對週遭事物之辨識及反應能力較平常狀況薄弱，若仍
      騎乘機車在道路上行駛，對往來之公眾及駕駛人自身皆具
      有高度危險性等情，竟仍於服用酒類後，貿然騎乘前揭機
      車行駛於公眾往來之道路上，且本次測得之呼氣酒精濃度
      為每公升0.25毫克，已逾本罪規定之呼氣酒精濃度標準，
      足見其心存僥倖，任意觸法，置己身及他人之生命、身體
      、財產損失不顧，嚴重危及道路交通安全秩序，幸即時為
      警攔查而未釀成車禍事故之實害；惟念其犯後尚能坦承犯
      行，兼衡被告於本院審理時自述高職肄業之智識程度，未
      婚，有一個6歲女兒需要扶養，目前從事園藝工作，月收
      入約新臺幣（下同）3萬5千元等一切情狀（見本院卷第60
      頁），量處如主文所示之刑。至辯護人雖為被告辯護稱：
      被告5次酒後駕車未發生交通事故，可見其酒後控制力還
      行，尚未造成具體危險，請考量被告有1名6歲子女要扶養
      ，且已誠心悔過，而請求給予得易科罰金之刑度等語(見
      本院卷第61頁)，惟查，酒後駕車易致生交通事故，動輒
      造成用路人死傷之憾事發生，為大眾所週知之事實，且政
      府及媒體一再大力宣導遏止酒後駕車之行為，立法者更一
      再修法提高酒後駕車之處罰，實難諉為不知情，而被告自
      101年起已有5次不能安全駕駛之公共危險科刑紀錄，本次
      為第6次再犯不能安全駕駛之公共危險案件，且前次不能
      安全駕駛之公共危險案件經判處徒刑後執行完畢之日為11
      0年4月30日，距離本案犯罪時點未滿半年，業如前述，難
      認被告已充分悔改達到教化功能之情，本案被告前已有多
      次不能安全駕駛致交通危險罪犯行，本案復再犯相同罪名
      ，易科罰金之刑度已無法抑制被告之再犯，本院認量處有
      期徒刑7月始罰當其罪，附此說明。
據上論斷，應依刑事訴訟法第273條之1第1項、第299條第1項前
段，刑法第185條之3第1項第1款、第47條第1項，刑法施行法第1
條之1第1項，判決如主文。
本案經檢察官董良造、蔡明儒提起公訴，檢察官林禹宏到庭執行
職務。
中　　華　　民　　國　　110 　年　　11　　月　　18　　日
                  刑事第四庭  法  官  游皓婷
以上正本證明與原本無異。
如不服本判決應於收受送達後二十日內向本院提出上訴書狀，並
應敘述具體理由；其未敘述上訴理由者，應於上訴期間屆滿後二
十日內向本院補提理由書(均須按他造當事人之人數附繕本)「切
勿逕送上級法院」。　　　　　　　　
                             書記官　李惠茹
中　　華　　民　　國　　110 　年　　11　　月　　18　　日
附錄所犯論罪科刑法條：
中華民國刑法第185條之3
駕駛動力交通工具而有下列情形之一者，處2年以下有期徒刑，
得併科20萬元以下罰金：
一、吐氣所含酒精濃度達每公升零點二五毫克或血液中酒精濃度
    達百分之零點零五以上。
二、有前款以外之其他情事足認服用酒類或其他相類之物，致不
    能安全駕駛。
三、服用毒品、麻醉藥品或其他相類之物，致不能安全駕駛。
因而致人於死者，處3年以上10年以下有期徒刑；致重傷者，處1
年以上7年以下有期徒刑。
曾犯本條或陸海空軍刑法第54條之罪，經有罪判決確定或經緩起
訴處分確定，於五年內再犯第1項之罪因而致人於死者，處無期
徒刑或5年以上有期徒刑；致重傷者，處3年以上10年以下有期徒
刑。